【裁判字號】    92,訴,659
【裁判日期】    920422
【裁判案由】    妨害公務等
【裁判全文】
臺灣臺中地方法院刑事判決                          九十二年度訴字第六五九號
    公  訴  人  臺灣臺中地方法院檢察署檢察官
    被      告  甲○○
右列被告因妨害公務等案件，經檢察官提起公訴（九十一年度偵字第一九八七○號）
，本院判決如左：
    主  文
甲○○於公務員依法執行職務時，當場侮辱，累犯，處拘役參拾日，如易科罰金，以
參佰元折算壹日。又損壞公務員職務上掌管之物品，累犯，處有期徒刑參月，如易科
罰金，以佰元折算壹日。
    事  實
一、甲○○前於民國七十三年間因強盜、竊盜案件，經本院判刑有期徒刑十二年二月
    ，嗣於七十九年間復因竊盜案件，遭本院判處有期徒刑一年二月確定，經執行後
    假釋出獄，甫於八十八年一月十日假釋期滿。詎仍不知悔改，復於九十一年十月
    十日晚上十一時三十分許，在臺中縣霧峰鄉○○路二三三號前道路上公眾得出入
    之場所，以安全帽丟擲擊傷案外人丙○○右膝蓋（傷害部分未據告訴），適臺中
    縣警察局霧峰分局警員吳燦明巡邏路過該處，丙○○即報警處理，當警員乙○○
    、黃木誠及吳萬福等人依法執行職務，要求甲○○配合回警局調查、製作筆錄時
    ，甲○○矢口否認有為上開傷害行為，竟怒而當場口出穢語「幹你娘（台語）」
    ，侮辱該等員警，並另基於損壞之故意，以其頭碰撞車牌號碼Ｈ九─四七二０號
    警用巡邏車，造成該車輛左前葉子板凹陷之損壞。
二、案經臺中縣警察局霧峰分局報請臺灣臺中地方法院檢察署檢察官偵查起訴。
    理  由
一、訊據被告甲○○固不否認有於右揭時、地之以頭撞擊上開警用巡邏車，造成該車
    左前葉子板凹陷之損壞及當場有辱罵「幹你娘」之事實，惟否認有右揭侮辱警員
    之犯行，辯稱：當時伊罵「幹你娘」是在罵伊之同居人蔡亦珊，並不是罵警員，
    應不為罪云云，惟查：被告口出上揭穢語，是針對在場執行職務之警員而為乙節
    ，業據當天在場執行職務之警員即證人吳萬福、黃木誠、乙○○於偵查及本院調
    查中到庭證述綦詳，復經本院勘驗警員於當日所製作之錄影帶，發現影帶中被告
    對於警員要求其協同至警局一事，不肯應允，因而與警員僵持不下，嗣看見被告
    之同居人站在被告左後方約一公尺處，對警員爭執說：又沒有證據可以證明時，
    只見被告面對著警員辱罵「幹你娘」話語，罵畢，被告之同居人趕緊上前摀住被
    告之嘴巴，叫被告不要講，足見被告上揭話語是針對警員而為無誤，參以，被告
    當時係否認有傷害犯行，因而對警員要求前往警局不願配合，與警員僵持時間甚
    久，自係對警員有憤恨之情，不難理解；而被告之同居人係在一旁幫被告解釋、
    幫腔，被告實無辱罵其同居人之可能，況被告口出穢語時是面對警員，背對其同
    居人而罵，更足認被告顯有侮辱警員之犯行，甚為明確。至被告之同居人即證人
    蔡亦珊，雖於本院調查中到庭證述：被告當時是對著天上罵，且是因伊勸被告去
    警局，被告不高興才罵伊云云，惟此顯與上揭證人吳萬福、黃木誠、乙○○證述
    內容及勘驗影帶中所示情節不符，乃係迴護之詞，不足採信。復查，被告右揭毀
    損警車及侮辱警員之犯行，亦有照片二幀、錄影帶二捲附卷可稽，本件罪證明確
    ，被告犯行均堪以認定。
二、按警用巡邏車係警員因執行警察職務所掌管，且係其執行警察職務所必需，是核
    被告毀損警用巡邏車之行為，係犯刑法第一百三十八條損壞公務員職務上掌管物
    品罪，被告以穢語當場辱罵依法執行職務之公務員，核其所為係犯刑法第一百四
    十條第一項之於公務員依法執行職務時當場侮辱罪，被告所犯上開二罪間，行為
    互殊，犯意各別，應予分論併罰。再被告前因強盜、竊盜案件，經本院分別判刑
    有期徒刑十二年二月、一年二月確定，經執行後假釋出獄，甫於八十八年一月十
    日假釋期滿，有臺灣臺中地方法院檢察署刑案資料查註紀錄表及臺灣高等法院被
    告全國前案紀錄表各一份附卷可參，其受有期徒刑執行完畢五年內，再犯本件有
    期徒刑以上之罪，為累犯，應依法加重其刑。爰審酌被告藐視執法人員，不尊重
    公權力之行使，其犯罪動機、目的、智識程度及犯罪後未見悔意等一切情狀，分
    別量處如主文所示之刑，並各諭知易科罰金之折算標準。
據上論斷，應依刑事訴訟法第二百九十九條第一項前段，刑法第一百三十八條、第一
百四十條第一項、第四十一條第一項前段、第四十七條，罰金罰鍰提高標準條例第一
條前段、第二條，判決如主文。
本案經檢察官黃惠玲到庭執行職務。
中     華     民     國     九 十 二    年     四     月    二 十 二    日
                                  臺灣臺中地方法院刑事第七庭
                                   審判長法  官  夏  一  
                                         法  官  陳  卿  和
                                         法  官  蔡  美  華
右正本證明與原本無異。
如不服本判決，應於判決送達後十日內向本院提出上訴狀，上訴於臺灣高等法院臺中
分院( 須附繕本 )。
                                         書記官
中     華     民     國九 十 二    年     四     月    二 十 三    日
附錄本案論罪科刑法條全文：
刑法第一百三十八條：
  毀棄、損壞或隱匿公務員職務上掌管或委託第三人掌管之文書、圖畫、物品，或致
  令不堪用者，處五年以下有期徒刑。
刑法第一百四十條第一項：
  於公務員依法執行職務時，當場侮辱，或對於其依法執行之職務公然侮辱者，處六
  月以下有期徒刑、拘役或一百元以下罰金。


司法院資訊處製作；財團法人民間司法改革基金會備份。
